---
title: "Datathon COVID-19 Bolivia. Se podría decir que a más pruebas de COVID-19, entonces menos casos positivos?"
author: "Ruth Chirinos"
date: "18/8/2020"
output: html_document
---

# Carga de liberías
En primer lugar se debe cargar las librerías que se utilizarán en el presente trabajo.

```{r}
library(tidyverse)
library(readr)
#install.packages('ggthemes', dependencies = TRUE)
#library("ggthemes")
```

# Importar datos

## Cargamos el dataset con número de casos confirmados BOLIVIA por Departamento
```{r}
CasosDep_Bolivia <- read_delim("Bolivia_ConfirmadosPorDiaYDepto.csv",
    ",", escape_double = FALSE, trim_ws = TRUE)
# CasosDep_Bolivia <- read_csv2("F:\\Clases Virtuales\\R-Ladies La Paz\\Datathon\\R scripts\\Datasets\\Covid-19 Bolivia__Web\\Bolivia_ConfirmadosPorDiaYDepto.csv")
```
- Se observa el dataset.
```{r}
head(CasosDep_Bolivia)
#summary(CasosDep_Bolivia)
```

## Cargamos el dataset con número de tests realizados en BOLIVIA por Departamento
```{r}
TestDiarios <- read_csv("Bolivia_TestDiariosPorDepto.csv")
#TestDiarios <- read_csv("F:\\Clases Virtuales\\R-Ladies La Paz\\Datathon\\R scripts\\Datasets\\MuyWaso\\Bolivia_TestDiariosPorDepto.csv")
```
- Se observa el dataset.
```{r}
head(TestDiarios)
#summary(TestDiarios)
```

## Unión de 2 datasets: Covid19_Bolivia & Covid19_Tests
```{r}

summary(CasosDep_Bolivia)
summary(TestDiarios)

```
DataSet: CasosDep_Bolivia / Renombramos DateTime por Fecha y asignamos nuevos nombres a las columnas
```{r}
colnames(CasosDep_Bolivia)
names(CasosDep_Bolivia)[names(CasosDep_Bolivia) == "DateTime"] <- "Fecha"
names(CasosDep_Bolivia)[names(CasosDep_Bolivia) == "Beni"] <- "Beni_COVID19"
names(CasosDep_Bolivia)[names(CasosDep_Bolivia) == "Chuquisaca"] <- "Chuquisaca_COVID19"
names(CasosDep_Bolivia)[names(CasosDep_Bolivia) == "La Paz"] <- "LaPaz_COVID19"
names(CasosDep_Bolivia)[names(CasosDep_Bolivia) == "Oruro"] <- "Oruro_COVID19"
names(CasosDep_Bolivia)[names(CasosDep_Bolivia) == "Pando"] <- "Pando_COVID19"
names(CasosDep_Bolivia)[names(CasosDep_Bolivia) == "Potosi"] <- "Potosi_COVID19"
names(CasosDep_Bolivia)[names(CasosDep_Bolivia) == "Santa Cruz"] <- "SantaCruz_COVID19"
names(CasosDep_Bolivia)[names(CasosDep_Bolivia) == "Tarija"] <- "Tarija_COVID19"
names(CasosDep_Bolivia)[names(CasosDep_Bolivia) == "Cochabamba"] <- "Cochabamba_COVID19"
CasosDep_Bolivia
df=data.frame(
     x1=c(1,0,0,NA,0,1,1,NA,0,1),
     x2=c(1,1,NA,1,1,0,NA,NA,0,1),
     x3=c(0,1,0,1,1,0,NA,NA,0,1),
     x4=c(1,0,NA,1,0,0,NA,0,0,1),
     x5=c(1,1,NA,1,1,1,NA,1,0,1))
CasosDep_Bolivia %>% select('Beni_COVID19':'Tarija_COVID19') %>% rowSums(na.rm=TRUE) -> CasosDep_Bolivia$Total_COVID19
head(CasosDep_Bolivia)


```
DataSet: TestDiarios / Asignamos nuevos nombres a las columnas
```{r}
colnames(TestDiarios)
names(TestDiarios)[names(TestDiarios) == "DateTime"] <- "Fecha"
names(TestDiarios)[names(TestDiarios) == "Beni"] <- "Beni_TEST"
names(TestDiarios)[names(TestDiarios) == "Chuquisaca"] <- "Chuquisaca_TEST"
names(TestDiarios)[names(TestDiarios) == "La Paz"] <- "LaPaz_TEST"
names(TestDiarios)[names(TestDiarios) == "Oruro"] <- "Oruro_TEST"
names(TestDiarios)[names(TestDiarios) == "Pando"] <- "Pando_TEST"
names(TestDiarios)[names(TestDiarios) == "Potosí"] <- "Potosi_TEST"
names(TestDiarios)[names(TestDiarios) == "Santa Cruz"] <- "SantaCruz_TEST"
names(TestDiarios)[names(TestDiarios) == "Tarija"] <- "Tarija_TEST"
names(TestDiarios)[names(TestDiarios) == "Cochabamba"] <- "Cochabamba_TEST"
names(TestDiarios)[names(TestDiarios) == "Total Bolivia"] <- "Total_TEST"
TestDiarios
```
## Graficando Tests + casos covid
```{r}
casoscovid19_tests <- merge(CasosDep_Bolivia,TestDiarios, by.x="Fecha", by.y="Fecha", all.x=TRUE, all.y=TRUE)
#summary(casoscovid19_tests)
```


## Resultados de La Paz
```{r}
ggplot(casoscovid19_tests, aes(Fecha, LaPaz_TEST)) +
 geom_point(aes(color = LaPaz_COVID19)) +
 geom_smooth(method ="lm") +
 coord_cartesian() +
 scale_color_gradient() +
 theme_bw()
```

## Resultados de Santa Cruz
```{r}
ggplot(casoscovid19_tests, aes(Fecha, SantaCruz_TEST)) +
 geom_point(aes(color = SantaCruz_COVID19)) +
 geom_smooth(method ="lm") +
 coord_cartesian() +
 scale_color_gradient() +
 theme_bw()
```


## Resultados de Cochabamba
```{r}
ggplot(casoscovid19_tests, aes(Fecha, Cochabamba_TEST)) +
 geom_point(aes(color = Cochabamba_COVID19)) +
 geom_smooth(method ="lm") +
 coord_cartesian() +
 scale_color_gradient() +
 theme_bw()

```

## Resultados de Bolivia
```{r}
ggplot(casoscovid19_tests, aes(Fecha, Total_TEST)) +
 geom_point(aes(color = Total_COVID19)) +
 geom_smooth(method ="lm") +
 coord_cartesian() +
 scale_color_gradient() +
 theme_bw()
```

# Gráfica de número de pruebas por departamento

```{r}
df_Test <- TestDiarios %>%
  select(Fecha:"Total_TEST") %>%
  gather(key = "Departamento", value = "Número de pruebas", -Fecha)
head(df_Test, 5)

ggplot(data = df_Test) +
  geom_point(mapping = aes(x = Fecha, y = `Número de pruebas`,color = `Número de pruebas`)) +
  geom_smooth(mapping = aes(x = Fecha, y = `Número de pruebas`)) +
  coord_cartesian() +
  scale_color_gradient() +
  theme_bw()+
  facet_wrap(~ Departamento, nrow = 4)

```
