---
title: "Muestre los gráficos de la tendencia del número de casos de COVID-19 en Bolivia (Nacional y por departamento)."
authors: "Varinia Stephany Tarqui Lunda"
date: "18/8/2020"
output: html_document
---

```{r setup, include=FALSE}
knitr::opts_chunk$set(echo = TRUE)
```

En primer lugar se debe cargar las librerías que se utilizarán en el presente trabajo.

```{r}
library(tidyverse)
#install.packages('ggthemes', dependencies = TRUE)
#library("ggthemes")
library(readr)
```

# Número de Casos BOLIVIA
####  A partir del 10 de Marzo de 2020
***

### Importar datos

- Se debe buscar la ruta del archivo de csv.

```{r}
## Commented for RStudio
#file.choose()
```

- Es un archivo csv con punto y coma, entonces se elige read_csv2.

```{r}
Casos_Bolivia <- read_delim("Bolivia_ConfirmadosMuertesRecuperadosPorDia.csv",
    ",", escape_double = FALSE, trim_ws = TRUE)
View(CasosDepBolivia)

#Casos_Bolivia <- read_csv2("/cloud/project/Bolivia_ConfirmadosMuertesRecuperadosPorDia.csv")
```

- Se observa el dataset.

```{r}
head(Casos_Bolivia)
```

### Gráfico

```{r}
df <- Casos_Bolivia  %>%
  select(DateTime, Confirmados, Recuperados, Muertes)  %>%
  gather(key = "Estado", value = "Número de casos", -DateTime)
head(df, 5)
```

```{r}
ggplot(df, aes(x = DateTime, y = `Número de casos`)) +
  geom_line(aes(color = Estado), size = 1) +
  scale_color_manual(values = c("#a31c17", "#695025", "#14e0b8"))+
   labs(
    title = "Número de casos Bolivia",
    subtitle = "A partir del 10 de Marzo de 2020",
    caption = "Datos de COVID-19 GAMLP (Bolivia)"
  ) +
  theme(legend.position = "bottom")
```


# Número de casos confirmados BOLIVIA por Departamento
####  A partir del 10 de Marzo de 2020
***

### Importar datos

```{r}
#RStudio Cloud
CasosDep_Bolivia <- read_delim("Bolivia_ConfirmadosPorDiaYDepto.csv",
    ",", escape_double = FALSE, trim_ws = TRUE)
View(CasosDep_Bolivia)
#Local RStudio
# CasosDep_Bolivia <- read_csv2("F:\\Clases Virtuales\\R-Ladies La Paz\\Datathon\\R scripts\\Datasets\\Covid-19 Bolivia__Web\\CasosDepBolivia.csv")
```

```{r}
head(CasosDep_Bolivia)
summary(CasosDep_Bolivia)
```

```{r}
df_1 <- CasosDep_Bolivia %>%
  select(DateTime, Beni,Chuquisaca, Cochabamba, `La Paz`, Oruro, Pando, Potosi, `Santa Cruz`, Tarija) %>%
  gather(key = "Departamento", value = "Número de casos", -DateTime)
head(df_1, 5)
```

### Gráfico

```{r}
ggplot(df_1, aes(x = DateTime, y = `Número de casos`)) +
  geom_line(aes(color = Departamento), size = 1) +
  scale_color_manual(values = c("#e010a2", "#9e1c9e", "#05f5b9", "#ab2415", "#1ed0d6", "#fcea23","#f2b007", "#5df70a", "#b572b4" )) +
  labs(
    title = "Número de casos confirmados Bolivia por Departamento",
    subtitle = "A partir del 10 de Marzo de 2020",
    caption = "Datos de COVID-19 GAMLP (Bolivia)"
  ) +
  theme(legend.position = "bottom")
```



# Test Diarios

```{r}
## Commented for RStudio CLoud
#file.choose()
```

```{r}
TestDiarios <- read_csv("Bolivia_TestDiariosPorDepto.csv")
#TestDiarios <- read_csv("F:\\Clases Virtuales\\R-Ladies La Paz\\Datathon\\R scripts\\Datasets\\MuyWaso\\Bolivia_TestDiariosPorDepto.csv")
```

```{r}
#head(TestDiarios)
summary(TestDiarios)
```

```{r}
df_Test <- TestDiarios %>%
  select(Fecha:`Total Bolivia`) %>%
  gather(key = "Departamento", value = "Número de pruebas", -Fecha)
head(df_Test, 5)

```

### Gráfico

```{r}
ggplot(df_Test, aes(x = Fecha, y = `Número de pruebas`)) +
  geom_line(aes(color = Departamento), size = 1) +
  scale_color_manual(values = c("#e010a2", "#9e1c9e", "#05f5b9", "#ab2415", "#1ed0d6", "#fcea23","#f2b007", "#5df70a", "#b572b4", "#3f3569"))+
  labs(
    title = "Número de pruebas diarias en Bolivia por Departamento",
    subtitle = "A partir del 21 de Marzo de 2020",
    caption = "Datos de Muy Waso"
  ) +
  theme(legend.position = "bottom")
```